【裁判字號】    97,上易,1822
【裁判日期】    970828
【裁判案由】    傷害
【裁判全文】
臺灣高等法院刑事判決                97年度上易字第1822號
上  訴  人
即  被  告  乙○○
上列上訴人因傷害案件，不服臺灣臺北地方法院97年度易字第15
40號，中華民國97年6月23日第一審判決（起訴案號：臺灣臺北
地方法院檢察署97年度偵字第8875號），提起上訴，本院判決如
下：
    主  文
上訴駁回。
    事實及理由
一、本案經本院審理結果，認第一審以上訴人即被告乙○○（原
    判決當事人欄誤載為「陳亦欽」，應予更正）犯刑法第277
    條第1項之傷害罪，累犯，判處拘役參拾日，並諭知易科罰
    金折算之標準為新臺幣1000元折算一日。認事用法及量刑均
    無不當，應予維持，並引用第一審判決書記載之事實、證據
    及理由（如附件）。
二、被告乙○○上訴意旨略以：有發生糾紛，但是沒有打告訴人
    ，當時因為超車的原因，從很遠的地方我們一直互相超來超
    去，有發生口角云云。
三、惟查：
  (一)卷附臺北市立聯合醫院仁愛院區診斷證明書係從事業務之醫
    師於業務上所製作之證明文書，又查無顯有不可信之情況，
    依刑事訴訟法第159條之4第2款之規定，得為證據。
  (二)本案之糾紛係發生於民國（下同）97年2月16日晚間10時10
    分許，業據被告乙○○及告訴人甲○○陳明在卷。而告訴人
    甲○○提出之臺北市立聯合醫院仁愛院區診斷證明書1份，
    則係醫師於同（16）日下午10時40分檢驗後所製作（見97年
    度偵字第8875號卷第16-1頁）。以醫師檢驗之時間與本案發
    生之時間相隔不逾30分鐘觀之，告訴人甲○○指稱該等傷害
    係遭被告乙○○毆打所致乙節，自屬可信。
  (三)被告乙○○毆打告訴人之經過，業據告訴人甲○○於檢察官
    偵查中以證人之身分具結指證綦詳（見偵查卷第29頁、第30
    頁）；且告訴人甲○○在案發後，於97年2月16日當天晚間
    10時40分旋即前往臺北市立聯合醫院仁愛院區急診，經醫師
    診斷其受有左側耳後頭皮3公分乘1.5公分瘀腫之傷害，復有
    臺北市立聯合醫院仁愛院區診斷證明書1份附卷可稽（見97
    年度偵字第8875號卷第16-1頁）；則告訴人甲○○指述渠遭
    被告乙○○毆打之事實，亦無不可採信之理。
  (四)被告乙○○空言否認犯罪，為無理由，其上訴應予駁回。
四、據上論結，應依刑事訴訟法第373條、第368條，判決如主文
    。
本案經檢察官賴俊雄到庭執行職務。
中    華    民    國    97    年    8     月    28    日
                  刑事第十庭    審判長法  官 楊炳禎
                                      法  官 朱光仁
                                      法  官 陳博志
以上正本證明與原本無異。
不得上訴。
                                      書記官 陳嘉文
中    華    民    國    97    年    9     月    1     日


司法院資訊處製作；財團法人民間司法改革基金會備份。
